

VINICIUS NATAN

<u>Linkedin: linkedin.com/in/vinicius-natan</u> <u>GitHub:https://github.com/Natan13vinicius?</u> <u>tab=repositories/</u>

Portfólio: https://vinicius-natan.vercel.app/index.html

Vinicius.natan.dev@gmail.com Jardim são josé – São Paulo – SP

OBJETIVO PROFISSIONAL

DESENVOLVEDOR FRONT END | WEB

RESUMO DE QUALIFICAÇÃO

Desenvolvedor front-end/web com experiência na criação de aplicações funcionais e Websites, focado em design responsivo, consumo de APIs e validação de formulários. Engenheiro Front End em formação pela EBAC, com perfil criativo.

Tenho habilidades com ferramentas de build, como Gulp, que utilizo para otimização de imagens e minificação de código. Além disso, tenho experiência em integrar APIs utilizando Fetch no JavaScript.

Versatili ao utilizar ferramentas low code, como WordPress, no desenvolvimento do site <u>BlogCelip</u>, integrando plugins e recursos de blog de notícias para entregar soluções completas

- Habilidades em:Desenvolvimento de WebSites, Wordpress, Html, Css, Sass, Less, Nodejs,
 Gulp, Grunt, Bootstrap, Javascript, Jquery, EmailJs, Git, Seo, Git flow, Metodologia ágil, Api
- Conhecimentos em: Figma, React
- Noções de: Tailwind, Typescript

FORMAÇÃO

- ◆ Curso livre profissionalizante: Profissão Engenheiro Front End Ebac Início: 05/2023, previsão de término: 08/2024.
- Curso livre: Introdução a Programação Ebac Início:03/2023 término: 05/2023
- Curso livre: Fundamentos Front End: HTML, Css e Javascript Início:08/2022 término:02/2023
- Ensino médio completo Cândido Gonçalves Gomide, conclusão em 2019.

HISTÓRICO PROFISSIONAL

Agência Weshare 09/2022 - Atual

Desenvolvedor Web | Desenvolvedor Front End Freelance

Desenvolvo, implemento e mantenho websites com foco em responsividade e design mobile first. versionamento de arquivos com GIT, garantindo um fluxo de trabalho eficiente e entregas de qualidade, além de código puro, também desenvolvo websites utilizando plataformas lowcode, como WordPress e Greatpages.

Principais Projetos em Weshare:

Desenvolvimento de website na área da saúde, com o objetivo de prospectar clientes e explicar sobre procedimentos médicos realizados pela instituição. Realizando o versionamento de arquivos Git, Html, Css, Bootstrap Javascript, Design responsivo, Seo, Deploy, Hospedagem e domínio. Link de acesso: https://www.umiurologia.com.br/

Desenvolvimento de um website voltado para a área da saúde, com o objetivo de divulgar informações e conteúdos relevantes do setor, incluindo um blog de notícias atualizado. O site foi construído em WordPress, utilizando o plugin JetEngine para criar e gerenciar o blog de forma dinâmica, além de outros plugins que aprimoram a funcionalidade e a experiência do usuário. O

projeto seguiu boas práticas de design responsivo, SEO, deploy, hospedagem e configuração de domínio. Link de acesso: https://blogcelip.com.br/

Primeiro projeto desenvolvido na agência. Onde criei um formulário e adicionei uma página de catálogo de produtos e portfólio empresarial, como web freelancer, através da agência We Share Brasil. Tecnologias utilizadas: versionamento de arquivo Git ,Html, Css, Javascript,Regex e Emailjs.

Link de acesso: https://www.partsmpparts.com

Trabalho Voluntário

03/2022 -Atual

Desenvolvedor Web | Desenvolvedor Front End voluntário

Principais Projetos:

Formulário de contato funcional,com intuito de guardar dados de candidatos para trabalhar na barbearia, tecnologias e habilidades utilizadas: Html.Css,Javascript, Jquery, Email.js, Versionamento de arquivo(git).

Link de acesso: https://trabalheconosco.vercel.app/

Criação de Web site para um tatuador autônomo. Tecnologias e habilidades:Versionamento de arquivo Git,Html, Css, Javascript,bootstrap, Deploy e Figma. Link de acesso: https://forest-ink-tatto-og.vercel.app/

Barbearia Industrial

06/2021 - Atual

Barbeiro

Habilidades desenvolvidas:

Comunicação e resolução de problemas.

PROJETOS RELEVANTES

Busca CEP Api

10/23 - Atual

Projeto Pessoal

- Aplicação usando api fetch para fornecer os dados do cep informado pelo usuário
- Tecnologias e habilidades: Versionamento de arquivo Git, Html, Sass, Bootstrap, Javascript e Design responsivo
- Link de acesso: https://buscacep-api-fetch.vercel.app/

Facilite Projeto Pessoal

10/23 - Atual

- Landing page para minha aplicação de contratação de colaboradores em barbearias., utilizando
 Html, Css, Bootstrap, Javascript, Git
- Tecnologias e habilidades: Versionamento de arquivo Git, Html, Css, Bootstrap, Javascript, Design Responsivo e Deploy.
- Link de acesso: https://facilite-jet.vercel.app/

Agenda de contato

08/2023

Ebac_

- Desenvolvimento funcional para treino de habilidades técnicas.
- Tecnologias e habilidades: versionamento de arquivo Git,Html, Css, Javascript,Validação de Campos e Regex.
- Link de acesso: https://agenda-de-contatos-eight-eta.vercel.app/

IDIOMAS

Inglês – Básico

COMPETÊNCIAS

Jira software | Design Responsivo | Figma | Canvas | Devtools.